【裁判字號】    97,訴,1188
【裁判日期】    981231
【裁判案由】    妨害性自主罪等
【裁判全文】
臺灣桃園地方法院刑事判決              97年度訴字第1188號
公  訴  人  臺灣桃園地方法院檢察署檢察官
被      告  甲○○
選任辯護人  巫宗翰律師
            姜至軒律師
被      告  丙○○
上列被告因妨害性自主等案件，經檢察官提起公訴（九十六年度
偵字第二三○○○號、九十七年度偵緝字第一七四號），本院判
決如下：
    主  文
甲○○共同傷害人之身體，累犯，處有期徒刑肆月，如易科罰金
，以新臺幣壹仟元折算壹日。又以加害生命之事，恐嚇他人致生
危害於安全，累犯，處有期徒刑肆月，如易科罰金，以新臺幣壹
仟元折算壹日，搭配門號0000000000號使用之行動電話一支（含
晶片卡一張）沒收之。應執行有期徒刑陸月，如易科罰金，以新
臺幣壹仟元折算壹日，搭配門號0000000000號使用之行動電話一
支（含晶片卡一張）沒收之。被訴妨害性自主部分無罪。
丙○○共同傷害人之身體，處有期徒刑參月，如易科罰金，以新
臺幣壹仟元折算壹日。又以加害生命之事，恐嚇他人致生危害於
安全，處有期徒刑參月，如易科罰金，以新臺幣壹仟元折算壹日
。應執行有期徒刑肆月，如易科罰金，以新臺幣壹仟元折算壹日
。
    事  實
一、甲○○前因違反電信法案件，經本院以九十一年度桃簡字第
    一一六七號判決判處有期徒刑三月，並諭知易科罰金之折算
    標準確定，於民國93年7 月23日易科罰金執行完畢。其於96
    年8月11日晚間9 時許，邀約友人Ａ女（警詢代號0000-0000
    ，姓名年籍資料詳卷）及其契子Ａ男（警詢代號0000-0000A
    ，姓名年籍資料詳卷）、契妹Ｂ女（警詢代號0000-0000B，
    姓名年籍資料詳卷）一同前往友人丙○○位於桃園縣大溪鎮
    ○○路○段776巷27號住處過夜，並由甲○○之表哥乙○○（
    所涉違反性騷擾防治法部分，業經不起訴處分確定）駕駛Ａ
    女等人之汽車、甲○○則駕車搭載Ａ女等人一同前往丙○○
    前開住處，數人於同日晚間11時30分許抵達上址後，乃於上
    址2 樓客廳內與丙○○之弟弟邱鴻明、弟媳戊○○等人一同
    飲用啤酒、看電視，期間Ａ男因認遭甲○○及丙○○灌酒，
    而與其二人互生口角爭執，於翌（12）日凌晨，因Ａ男及Ｂ
    女發現Ａ女不在其等暫住之房間內而一同在屋內四處尋找Ａ
    女，Ａ男在甲○○暫居之房間窗戶外發現甲○○與Ａ女正在
    進行性行為（所涉妨害性自主罪經本院諭知無罪部分，容後
    陳述），遂轉往房門口踹門，甲○○見有人前來遂起身停止
    動作並開門外出，適丙○○送乙○○外出返回2 樓客廳時，
    見Ａ男對該房門踢踹，亦心生不悅，甲○○及丙○○遂基於
    共同傷害他人身體之犯意聯絡，由甲○○先以左手揮拳毆打
    Ａ男的臉部一拳，接著又以腳踹Ａ男一下，丙○○亦出手毆
    打Ａ男左肩一拳，甲○○又再以右腳踹Ａ男一下。丙○○另
    基於恐嚇之犯意，對Ａ男恫稱：「我要做掉你，你想吃子彈
    是不是，我走法院像走廚房一樣」等語，使Ａ男心生畏懼，
    致生危害於安全，迄Ａ男跪地向甲○○、丙○○道歉，且Ａ
    女、Ｂ女亦在旁求情、阻擋，甲○○、丙○○始行停止毆打
    ，Ａ男因而受有右眼眶挫傷及胸背多處抓傷等傷害，甲○○
    並即要求Ａ女、Ａ男及Ｂ女三人離去。於同日凌晨3 時40分
    許Ａ女三人離去丙○○住處後，甲○○又開車尾隨至慈湖附
    近，並基於恐嚇之犯意，當面對Ａ女及在旁之Ａ男恫稱：「
    那個七字頭的不識相，不關他的事，你沒有管教好，我要做
    掉他」、「你回去給我管教好，不管教好，我明天要把他剁
    掉」等語後離去，接續以其使用之門號0000000000號電話撥
    打予Ａ女，又重複上開恐嚇之言詞，致Ａ女及在旁之Ａ男均
    因此心生畏懼，致生危害於安全，而於同日凌晨5 時許向警
    方報案，始悉上情。
二、案經Ａ女及Ａ男訴由桃園縣政府警察局大溪分局報請臺灣桃
    園地方法院檢察署檢察官偵查起訴。
    理  由
甲、證據能力：
壹、按被告以外之人於審判外之言詞或書面陳述，除法律有規定
    者外，不得作為證據，刑事訴訟法第一百五十九條第一項定
    有明文。又被告以外之人於檢察事務官、司法警察官或司法
    警察調查中所為之陳述，未經被告於審判期日踐行詰問之程
    式，性質上屬於傳聞證據，依同法第一百五十九條之二規定
    ，該陳述除具有較可信之特別情況及為證明犯罪事實存否所
    必要者外，不具有證據能力；所謂「具有較可信之特別情況
    」，應係指該被告以外之人於檢察事務官、司法警察官或司
    法警察調查中所為之陳述，與審判中不符，而其先前之陳述
    ，從客觀上之環境或條件等情況加以觀察，有足以取代審判
    中經反對詰問之可信性保證者而言（最高法院九十六年度台
    上字第五九七九號判決要旨參照）。再參酌現行刑事訴訟法
    第一百六十六條之一第二項「為辯明證人陳述之證明力，得
    就必要事項為主詰問。」第三項第六款「行主詰問時，證人
    為與先前不符之陳述時，其先前之陳述，得為誘導詰問。」
    第一百六十六條之二第一項「反詰問應就為辯明證人之陳述
    證明力所必要之事項行之。」第二項「行反詰問於必要時得
    為誘導詰問。」等規定，以及行反詰問時，容許以陳述人先
    前不一致之陳述作為彈劾證據之詰問法理，則於被告以外之
    證人於審判中所為之陳述，與先前之陳述內容相左或不一致
    時，即非不得以其先前所為「自我矛盾之陳述」，用來彈劾
    （爭執、否定）該證人在審判中供述證據之證明力（同院九
    十六年度台上字第四三六三號判決要旨參照）。經查：
一、證人即告訴人Ａ女、Ａ男及證人Ｂ女於警詢之證述，係被告
    甲○○、丙○○以外之人於審判外之陳述，屬傳聞證據，本
    院審酌該陳述作成之狀況，及本案除上開證人在警詢時所為
    陳述外，尚有其在偵查中及本院審理時具結後所為具有證據
    能力之證述可供作為證據，故證人Ａ女、Ａ男、Ｂ女在警詢
    時所為之證述，非屬除該項傳聞證述外，已無從再就同一供
    述取得與其審判外陳述之相同供述內容，倘以其他證據代替
    ，亦無從達到同一目的之情形之「必要性」要件，核與前述
    刑事訴訟法第一百五十九條之二所定情形不符，復查無其他
    得例外取得證據能力之法律依據，是證人Ａ女、Ａ男、Ｂ女
    於警詢時所為證述即無證據能力，不能作為本案論罪之依據
    ，惟依前開說明，仍得作為彈劾之證據。
二、被告甲○○、丙○○於警詢之證述對他被告而言，及證人乙○○、戊○○、邱鴻明於警詢之證述，均屬被告二人以外之
    人於審判外之陳述，屬傳聞證據，本院審酌上開證人於偵查
    中均已到庭作證，證人乙○○、戊○○復於本院審理時亦到
    庭接受詰問，且其等警詢之證述與偵查中及本院審理時之證
    述相較，並無顯然不符而「具有較可信之特別情況」及非屬
    除該項傳聞證述外，已無從再就同一供述取得與其審判外陳
    述之相同供述內容，倘以其他證據代替，亦無從達到同一目
    的之情形之「必要性」要件，故被告甲○○、丙○○及證人
    乙○○、戊○○、邱鴻明於警詢之證述即無證據能力。
貳、按被告以外之人於偵查中向檢察官所為之陳述，除顯有不可
    信之情況外，得為證據，刑事訴訟法第一百五十九條之一第
    二項定有明文。又刑事訴訟法第一百五十九條之一明定檢察
    官於偵查程序取得被告以外之人所為陳述，除顯有不可信之
    情況者外，均有證據能力，得為證據。當事人若主張其顯有
    不可信之情形者，本乎當事人主導證據調查原則，自應負舉
    證責任，否則，被告以外之人向檢察官所為之陳述，毋庸另
    為證明，即得作為認定被告犯罪之證據（最高法院九十六年
    度台上字第五六八四號判決要旨參照）。經查，被告甲○○
    、丙○○於偵查中之證述對他被告而言，與證人Ａ女、丁○○、Ｂ女、乙○○、戊○○、邱鴻明於偵查中所為之證述固
    亦屬傳聞證據，惟被告丙○○、甲○○及其辯護人於本院行
    準備程序時，同意此部分證據有證據能力（見本院卷第21頁
    、第31頁），復未具體指明上開證人於偵查中所述有何「顯
    有不可信之情況」存在，本院亦查無前開證述有此情形，故
    被告甲○○、丙○○及證人Ａ女、Ａ男、Ｂ女、乙○○、戊○○、邱鴻明於偵查中所為之證述，均毋庸另為證明，即應
    認有證據能力。
參、又被告以外之人於審判外之陳述，雖不符刑事訴訟法第一百
    五十九條之一至第一百五十九條之四之規定，而經當事人於
    審判程序同意作為證據，法院審酌該言詞陳述或書面陳述作
    成時之情況，認為適當者，亦得為證據；當事人、代理人或
    辯護人於法院調查證據時，知有刑事訴訟法第一百五十九條
    第一項不得為證據之情形，而未於言詞辯論終結前聲明異議
    者，視為有前項之同意，刑事訴訟法第一百五十九條之五定
    有明文。本件認定事實所引用卷附之其餘供述證據，被告及
    辯護人於本院行準備程序時均同意此部分證據有證據能力，
    已如前述，且迄於本院言詞辯論終結前亦未異議，本院審酌
    前開證據均查無有何違反法定程序取得之情形，亦無顯有不
    可信與不得作為證據等情，故均應認為有證據能力。
肆、至其餘非供述證據，本院查無有何違反法定程序取得之情形
    ，應認有證據能力。
乙、被告甲○○、丙○○有罪部分：
壹、認定犯罪之事實、證據及理由：
一、被告甲○○、丙○○涉犯共同傷害罪部分：
    此部分犯罪事實業據被告甲○○、丙○○於警詢、偵查及本
    院行準備程序與審理時均坦承不諱（見九十六年度偵字第二
    二○○○號卷第11頁、第20頁、第87頁，本院審訴卷第33頁
    、第54頁、第64頁，本院卷第19頁，第225 頁），並經被告
    丙○○以證人身分在偵查中證述明確（見九十七年度偵緝字
    第一七四號卷第17頁），及證人即告訴人Ａ男於偵查及本院
    審理時對其遭被告二人毆打之經過指述歷歷（見九十六年度
    偵字第二二○○○號卷第78頁，本院卷第89頁），且證人Ａ
    女、Ｂ女、戊○○於偵查中及本院審理時對其等所見被告二
    人毆打證人Ａ男之過程，及證人邱鴻明於偵查中對被告甲○○有毆打證人Ａ男之行為，亦均證述明確（見九十六年度偵
    字第二二○○○號卷第76至77頁、第79頁、第109頁、第108
    頁，本院卷第55頁、第149頁，第170頁），復有國軍桃園總
    醫院附設民眾診療服務處診斷證明書在卷可考，堪認被告甲○○、丙○○此部分自白與事實相符。故被告、丙○○二人
    傷害犯行明確，應依法論科。
二、被告丙○○涉犯恐嚇危害安全罪之部分：
    訊據被告丙○○矢口否認有恐嚇證人Ａ男之行為，惟查，此
    部分犯罪事實業據證人Ａ男於偵查中具結後證稱：丙○○邊
    打我邊說「我要做掉你，你想吃子彈是不是，我走法院就像
    走房間一樣」等語（見九十六年度偵字第二二○○○號卷第
    78頁），及於本院審理時具結證稱：丙○○打我、恐嚇我，
    他問我是不要吃子彈，並說要把我作掉，他說他走法院像走
    廚房一樣。丙○○說你想吃子彈嗎，要把你做掉等語明確（
    見本院卷第88至89頁），核與證人Ａ女於偵查中具結證稱：
    丙○○在房間外有說「你想吃子彈是不是」、「把你做掉」
    等語（見九十六年度偵字第二二○○○號卷第136頁反面）
    、於本院審理時結證稱：丙○○也有說恐嚇的話等語（見本
    院卷第55頁），及證人Ｂ女於偵查中具結證稱：Ａ男被打時
    ，我有聽到丙○○說一樣要做掉Ａ男，我聽到後覺得很害怕
    等語（見九十六年度偵字第二二○○○號卷第79頁）、在本
    院審理時結證稱：我有聽到「我要做掉你，你想吃子彈，我
    走法院像走廚房一樣」等語（見本院卷第149 頁）相符。且
    參酌與證人邱鴻明於偵查中具結證稱：事後朋友聊當天情況
    ，好像有聽人說過「我要做掉你，你想吃子彈是不是」這句
    話，不確定是誰等語（見九十六年度偵字第二二○○○號卷
    第108 頁），及證人戊○○於本院審理時證稱：在看到甲○○、丙○○打Ａ男時，有聽到「我要作掉你，你想吃子彈是
    不是，我走法院像走廚房一樣」等語（見本院卷第171頁）
    ，顯見證人Ａ男指訴被告丙○○有恐嚇之行為乙節，應堪採
    信，是被告丙○○空言否認有恐嚇之行為，要無足採，其所
    為之恐嚇犯行，事證明確，堪以認定。
三、被告甲○○涉犯恐嚇危害安全罪之部分：
    訊據被告甲○○雖亦矢口否認有恐證人Ａ女、Ａ男之行為，
    惟被告甲○○此部分犯罪事實業據證人Ａ女於偵查中具結證
    稱：我開車去找Ａ男及Ｂ女時，先找到甲○○，他說那個七
    字頭的不識相，你沒有管教好，我要做掉他。我載Ｂ女後，
    甲○○開車跟到慈湖，並說你回去給我管教好，不管教好，
    我明天要把他剁掉等語（見九十六年度偵字第二二○○○號
    卷第77頁），於本院審理時結證稱：後來他們都跑出去，我
    先發現甲○○及Ｂ女，甲○○說我沒有管教好Ａ男，所以要
    做掉他。我開車去找Ａ男，之後倒車回去載Ｂ女，當時甲○○還有跟我說你回家好好把你Ａ男管教好，沒有管教好我明
    天就去做掉他，開車下山途中甲○○打電話給我，他說不能
    報警，要我管教好Ａ男，沒有管教好明天就要做掉他，我當
    時聽了很害怕等語（見本院卷第55至58頁），及證人Ａ男於
    偵查中具結後證稱：我們回去的路上，甲○○要Ａ女回去好
    好教訓我，如果不管教我，要把我做掉，我當時在場有聽到
    ，我被甲○○和丙○○打害怕，想要趕快離開去報警，他們
    恐嚇我讓我覺得很害怕等語（見九十六年度偵字第二二○○○號卷第78頁），於本院審理時具結證稱：回家途中甲○○
    打電話給Ａ女，甲○○也有開車在慈湖附近將我們的車子攔
    下，下車恐嚇我們說，那個七字頭的不識相，要Ａ女好好管
    教，他說不能報警，如果不管教好等著看，要把我作掉，我
    聽到很害怕等語（見本院卷第88至89頁、第91頁），暨證人
    Ｂ女於偵查中具結證稱：後來在路上甲○○也有攔我們的車
    ，要Ａ女好好管教Ａ男，不然要做掉他等語明確（見九十六
    年度偵字第二二○○○號卷第79頁）。佐以被告甲○○使用
    之門號0000000000號電話，於96年8月12日凌晨3時47分許，
    與證人Ａ女使用之電話有長達一千二百六十四秒之通話紀錄
    （見九十六年度偵字第二二○○○號卷第69頁），顯見證人
    Ａ女及Ａ男之指訴非虛，是被告甲○○空言否認有恐嚇之行
    為，不足採信。本件被告甲○○恐嚇部分之犯行，亦事證明
    確，洵堪認定。
貳、論罪科刑：
一、查被告甲○○、丙○○行為後，刑法第四十一條關於易科罰
    金之折算標準先於97年12月30日修正，經總統於98年1 月21
    日公布，並於98年9月1日施行。又於同年12月30日再次修正
    公布，並自公布日施行，茲就上開規定之修正說明如下：
（一）98年9月1日施行前之刑法第四十一條第一項前段及第二項
      分別規定：犯最重本刑為五年以下有期徒刑以下之刑之罪
      ，而受六個月以下有期徒刑或拘役之宣告者，得以新臺幣
      一千元、二千元或三千元折算一日，易科罰金。前項規定
      於數罪併罰，其應執行之刑未逾六月者，亦適用之。98年
      9月1日施行後該條第四十一條第一項前段關於易科罰金之
      折算標準並未修正，僅將原第二項規定移列至第八項，而
      於同條第二項至第七項增列關於易服社會勞動之折算標準
      等相關規定，因未涉及法院裁量權之行使，非科刑規範事
      項變更，不生新舊法比較之問題而無刑法第二條法律變更
      規定之適用。
（二）惟98年9月1日施行之刑法第四十一條第八項（即94年2月2
      日修正公布之同條第二項）規定，業經大法官會議於98年
      6 月19日以釋字第六六二號解釋文謂：94年2月2日修正公
      布之現行刑法第四十一條第二項，關於數罪併罰，數宣告
      刑均得易科罰金，而定應執行之刑逾六個月者，排除適用
      同條第一項得易科罰金之規定部分，與憲法第二十三條規
      定有違，並與本院釋字第三六六號解釋意旨不符，應自解
      釋公布之日起失其效力等語，是該上開規自不得再予援用
      。
（三）故依上開解釋意旨，刑法第四十一條於98年12月30日再經
      修正公布並於同日施行，依修正後第四十一條第八項規定
      ：「第一項至第四項及第七項之規定，於數罪併罰之數罪
      均得易科罰金或易服社會勞動，其應執行之刑逾六月者，
      亦適用之。」，本件應適用修正後第四十一條第八項之規
      定，附此敘明。
二、核被告甲○○、丙○○所為，均係犯刑法第二百七十七條第
    一項傷害罪及同法第三百零五條之恐嚇危害安全罪。按刑法
    第二百七十七條第一項之傷害罪與同法第三百零五條之妨害
    自由罪，係兩種不同之犯罪態樣，其兩者之犯罪構成要件亦
    均不相同，妨害自由之行為並非傷害行為之階段行為，是起
    訴書以證人丙○○所為之恐嚇之危險行為，為傷害之實害行
    為所吸收云云，尚有誤會，惟起訴書對被告丙○○恐嚇證人
    Ａ男之行為既已起訴，本院自得併予審理。又被告甲○○、
    丙○○就傷害罪部分，有犯意聯絡及行為分擔，應論以共同
    正犯。再被告甲○○、丙○○共同所犯之傷害罪及各別所犯
    之恐嚇危害安全罪，均係犯意各別，行為互殊，均應分論併
    罰。而被告甲○○有事實欄所載之前科紀錄及執行情形，有
    臺灣高等法院被告前案紀錄表在卷足憑，其於徒刑執行完畢
    後五年內故意再犯前揭所示有期徒刑以上之罪，為累犯，應
    依刑法第四十七條第一項之規定加重其刑。爰審酌被告甲○○、丙○○僅因細故即對證人Ａ男以暴力相向，且其後猶以
    加害生命安全之言詞恐嚇，致使證人Ａ女、Ａ男心理產生恐
    懼，及被告丙○○所為恐嚇之言詞顯示其對司法輕蔑之態度
    ，暨其二人犯罪之動機、手段與犯後僅坦承有傷害犯行而否
    認有恐嚇犯行之態度等一切情狀，分別量處如主文所示之刑
    並均定其應執行之刑，及均依修正後刑法第四十一條第一項
    前段、第八項諭知易科罰金之折算標準，以示懲儆。另被告
    甲○○持用搭配門號0000000000號行動電話一支（含晶片卡
    一張）雖未扣案，然為被告甲○○所有供本件犯罪所用之物
    ，因無證據證明已經滅失，應依刑法第三十八條第一項第二
    款之規定沒收。
丙、被告甲○○涉犯妨害性自主無罪部分：
壹、公訴意旨略以：被告丙○○於96年8月12日凌晨2時許，將被
    告甲○○及證人Ａ女帶往其上開住處2 樓另一房間後離去，
    被告甲○○於房內與證人Ａ女聊天後，隨即脫去上衣、長褲
    進入廁所，證人Ａ女同時欲外出如廁，卻發現房門無法開啟
    ，被告甲○○見證人Ａ女欲離去，竟心生淫念，向證人Ａ女
    表示要其配合，否則即要做掉證人Ａ男，嗣即基於強制性交
    之犯意，以手肘自證人Ａ女臉部將正從床上站起之證人Ａ女
    壓倒在床，被告甲○○並繼續重複上開恐嚇言語，且以手肘
    壓住證人Ａ女右臉，致證人Ａ女心生畏懼而無從呼救，被告
    甲○○將其自身及證人Ａ女之內褲脫去後，以其性器官插入
    證人Ａ女性器官，而以此強暴、脅迫之方法對證人Ａ女強制
    性交得逞，幸因證人Ｂ女於睡夢中因故醒來與證人Ａ男一同
    至客廳尋找證人Ａ女，證人Ａ男並於被告甲○○所在之房間
    外踹門，且與證人Ｂ女跑至該房間半開之窗戶外對內呼喊「
    為何會這樣子」等語，被告甲○○見有人前來方起身停止動
    作，因認被告甲○○此部分所為，涉犯刑法第二百二十一條
    第一項之強制性交罪嫌云云。
貳、按犯罪事實應依證據認定之，無證據不得推定其犯罪事實，
    又不能證明被告犯罪或其行為不罰者，應諭知無罪之判決；
    刑事訴訟法第一百五十四條第二項及第三百零一條第一項分
    別定有明文。而刑事訴訟法上所謂認犯罪事實之證據，係指
    足以認定被告確有犯罪行為之積極證據而言，該項證據自須
    適合於被告犯罪事實之認定，始得採為斷罪資料。認定犯罪
    事實應依證據，為刑事訴訟法所明定，故被告否認犯罪事實
    所持之辯解，縱屬不能成立，仍非有積極證據足以證明其犯
    罪行為，不能遽為有罪之認定。認定犯罪事實所憑之證據，
    雖不以直接證據為限，間接證據亦包括在內；然而無論直接
    或間接證據，其為訴訟上之證明，須於通常一般之人均不致
    有所懷疑，而得確信其為真實之程度者，始得據為有罪之認
    定，倘其證明尚未達到此一程度，而有合理之懷疑存在時，
    事實審法院復已就其心證上理由予以闡述，敘明其如何無從
    為有罪之確信，因而為無罪之判決，尚不得任意指為違法。
    刑事訴訟法第一百六十一條第一項規定：檢察官就被告犯罪
    事實，應負舉證責任，並指出證明之方法。因此，檢察官對
    於起訴之犯罪事實，應負提出證據及說服之實質舉證責任。
    倘其所提出之證據，不足為被告有罪之積極證明，或其指出
    證明之方法，無從說服法院以形成被告有罪之心證，基於無
    罪推定之原則，自應為被告無罪判決之諭知（最高法院二十
    九年上字第三一○五號、三十年上字第一八三一號、七十六
    年台上字第四九八六號、九十二年台上字第一二八號判例要
    旨參照）。復按告訴人之告訴，本以使被告受刑事訴追為目
    的，故其陳述是否與事實相符，自應調查其他證據，以資審
    認，苟其所為攻擊之詞，尚有瑕疵，則在此瑕疵未予究明以
    前，即不能遽採為斷罪之基礎（六十九年度臺上字第一五三
    一號判決要旨參照）。
參、公訴人認被告甲○○涉犯妨害性自主罪嫌，係以證人Ａ女之
    指訴、證人Ａ男、Ｂ女、乙○○、戊○○及邱鴻明之證述、
    與被告丙○○之證述、被告甲○○之供述與受理疑似性侵害
    事件驗傷診斷書、桃園縣政府警察局龍潭分局聖亭派出所受
    理各類案件紀錄表及現場照片等，為其認定之依據。訊據被
    告甲○○固坦承於上開時、地與證人Ａ女獨處在被告丙○○
    住處2樓之上開房間內，惟堅詞否認涉有強制性交犯行，辯
    稱：當日伊在房間內裸睡，Ａ女主動爬到伊身上，並將其性
    器官與伊之性器官接合，伊因感到疼痛即把Ａ女推開，伊並
    無強制證人Ａ女與其為性交之行為云云。經查：
一、被告甲○○於97年4月16日偵查中及本院於98年2月13日行準
    備程序與其後進行審理時，對其於上開時、地有與證人Ａ女
    在上開房間內發生性行為，且於偵查中對證人Ａ男、Ｂ女確
    曾在該房間窗戶外親眼目睹等情，均供承不諱（見九十六年
    度偵字第二二○○○號卷第161 頁，本院卷第29頁、第97頁
    ，九十六年度偵字第二二○○○號卷第11至12頁），核與證
    人Ａ女於偵查中具結證稱：被告甲○○有將其性器官插入其
    性器官等語（見偵查卷第76頁、第136 頁及其反面）、證人
    Ａ男於偵查中具結證稱：在窗戶看到Ａ女和甲○○在房間內
    做性行為等語（見九十六年度偵字第二二○○○號卷第77至
    78頁）相符。而內政部警政署刑事警察局鑑定後認：本案被
    害人內褲DNA與甲○○之Y 染色體DNA-STR型別相同，不排除
    其來自甲○○或與甲○○具有相同父系關係人。Ａ女陰道棉
    棒DNA與甲○○之Y 染色體DNA-STR型別亦相符等情，有該局
    97年1 月21日刑醫字第0960191043號鑑驗書在卷可稽（見偵
    查卷第144至145頁），是被告甲○○有以其性器官插入證人
    Ａ女之性器官乙節，洵堪認定，且被告甲○○於警詢、96年
    10月24日偵查中與本院於97年9月4日第一次行準備程序時，
    所為否認有與證人Ａ女發生性行為之供述（見九十六年度偵
    字第二二○○○號卷第11至12頁、第86頁，本院審訴卷第32
    頁），即不足採。
二、依證人Ｂ女於本院審理時具結證稱：喝酒期間Ａ女與甲○○
    好像是坐在一起等語（見本院卷第146 頁），與證人乙○○
    於偵查中具結證：當天我看見甲○○與Ａ女拉扯、摸手，在
    客廳Ａ女靠在甲○○的肩膀。後來Ａ女說要睡覺，拉甲○○
    說他身上都是魚腥味，要他去洗澡，Ａ女拉甲○○進房間等
    語（見九十六年度偵字第二二○○○號卷第89頁）、於本院
    審理時具結證稱：當天Ａ女坐在甲○○旁邊，二人有說有笑
    ，然後手拉著手，他們就偶爾拉一下，有時候拉一下就放開
    ，有時候拉約一分鐘左右，Ａ女講話講到好笑的時候，就會
    將頭靠在甲○○肩膀。當天Ａ女說要睡覺，她說甲○○身上
    有一種魚腥味，所以就把甲○○拉進房間，叫他洗澡等語（
    見本院卷第159至161頁），及證人戊○○於偵查中具結證稱
    ：甲○○說Ａ女是他女友，他們坐一起很親密。踹門之前我
    經過時，有聽到甲○○和Ａ女在房內打鬧的聲音好像在玩（
    見九十六年度偵字第二二○○○號卷第109 頁）、於本院審
    理時亦證稱：當天晚上Ａ女在客廳時，坐在甲○○旁邊，他
    們二人互動的情形看來像是男女朋友，因為一開始我問邱鴻
    明說Ａ女是誰，邱鴻明叫我去問甲○○，他就說Ａ女是他女
    朋友，Ａ女應該有聽到，因為當時Ａ女就在甲○○旁邊，但
    Ａ女沒有反應，且喝酒時Ａ女有將頭靠在甲○○的肩膀上一
    下就回來，在聊天時就看到Ａ女去挽著甲○○的手。我泡奶
    經過房外時，有聽到甲○○與Ａ女好像在玩鬧的聲音，那是
    Ａ女的笑聲等語（見本院卷第166至170頁），顯見證人Ａ女
    與被告甲○○間並非普通朋友之關係，且其二人當日無論係
    在客廳或房間，均無不愉快之情形發生，是證人Ａ女所述被
    告甲○○有其施用強暴或脅迫之手段云云，即非無疑。再依
    證人Ａ男於偵查中具結證稱：我在窗戶看到Ａ女和甲○○在
    房間內做性行為，當時Ａ女發出作愛的聲音，我沒有看到Ａ
    女有推甲○○，當時我也沒有發現異狀等語（見九十六年度
    偵字第二二○○○號卷第77至78頁），益徵證人Ａ女所述，
    尚難採信。
三、又證人Ａ女偵查中及本院審理時雖證稱被告甲○○有以手肘
    將其臉部壓在床上云云，然此與證人Ａ男於本院審理時具結
    證稱：我沒有看到甲○○的手或手肘壓在Ａ女的臉等語（見
    本院卷第88頁）明顯不符，而證人Ａ男既為證人Ａ女之契子
    ，是其所述應無偏袒被告甲○○之理，足見證人Ａ女此部分
    所言不實。
四、受理疑似性侵害事件驗傷診斷書雖載有證人Ａ女身上有右臉
    部瘀傷約二乘二公分、右頸部瘀傷約三乘二公分及上脣腫等
    傷痕，然證人Ａ女身上會出現此類瘀傷之原因多端，非必皆
    出於被告甲○○有強暴之行為，故尚難僅因證人Ａ女身上有
    傷，即認定被告甲○○有施用強暴之行為。且依常情判斷，
    如被告甲○○果真有以手肘壓迫證人Ａ女右臉，乃至於摀住
    其嘴巴，致使證人Ａ女不能抗拒及呼救，則證人Ａ女右臉所
    受傷害之面積，應不會僅有二乘二公分而已，是證人Ａ女所
    述之憑信性，亦殊值懷疑。
五、又證人Ａ女對當日遭被告甲○○性侵害之過程，於96年10月
    15日偵查中先具結證稱：甲○○的手脫我內褲，當時我著連
    身洋裝，之後他把他自己褲子脫掉，把性器官插入我下體，
    我有反抗，他壓住我的臉，邊脫我洋裝，所以我洋裝有破掉
    ，他性侵害我十幾分鐘後，我聽到有人踹門，我喊Ａ男的名
    字，但甲○○掐住我嘴巴，我出不了聲，接著甲○○還是繼
    續性侵我云云（見九十六年度偵字第二二○○○號卷第76頁
    ），然於97年2 月27日偵查中則改稱：我被甲○○的手肘壓
    的臉側一旁，我嘴巴被壓的歪歪的無法正確發音，他當時已
    將下體插入我下體從正面進入，我不確定褲子、內褲、衣服
    有無脫掉或只是掀開云云，惟同日稍後則改稱：我身上只剩
    下內衣，我的洋裝被他扯壞丟在牆邊，內褲先被脫掉，甲○○侵害我到一半就跑出去打Ａ男云云（見九十六年度偵字第
    二二○○○號卷第136頁及其反面），於本院審理時又證稱
    ：甲○○就用手肘壓我的臉，把我壓在床上，並把我的洋裝
    往上推到胸部以上，並把我的內褲脫掉，脫掉以後他就把他
    的生殖器插進我的生殖器，後來我一直掙扎，接下來甲○○
    把我的洋裝扯掉，一下子之後，我乾兒子及乾妹妹就出現在
    窗戶，甲○○並沒有理睬，他對我性侵害得動作加快，我想
    要叫我乾兒子及乾妹妹，但是我被壓住叫不出聲音。惟其後
    則又改稱：甲○○把我褲子脫掉後，把他的生殖器插進我的
    生殖後，才把我的洋裝扯掉，我始終穿有內衣云云（見本院
    卷第55至56頁、第65頁），對照其於警詢時證稱：甲○○壓
    住我並脫掉我內褲，先用手伸進我陰道內，接著馬上就插進
    來，期間有人在踹門，但甲○○沒有停止，沒多久就在窗戶
    那邊看到Ａ男及Ｂ女，甲○○才停止性侵害云云（見九十六
    年度偵字第二二○○○號卷第25至26頁），足見其就被告甲○○何時壓制其右臉、又係何時及如何脫去其所穿著之洋裝
    、內褲，被告甲○○見證人Ａ男與Ｂ女出現在窗戶外時，是
    否有停止性交行為及被告甲○○除以其性器官插入證人Ａ女
    之性器官外，是否仍有以其手指插入等關於被告甲○○如何
    實施性侵害之過程，前後所述不一，已難遽信。且其所述因
    遭被告甲○○壓住以致於叫不出聲音云云，與證人Ｂ女於96
    年10月15日偵查中具結供稱：我和Ａ男發現Ａ女被壓在甲○○下面，我有聽到Ａ女的叫聲云云（見九十六年度偵字第二
    二○○○號卷第79頁）亦不相同，故證人Ａ女之指述尚不足
    遽以作為不利於被告甲○○之認定。
六、再證人Ａ男於本院審理時雖證稱：我在窗戶看到Ａ女在掙扎
    ，但沒有辦法掙扎，我看到Ａ女下半身雙腳左右踢云云（見
    本院卷第88頁、第94頁），然對照其於警詢時證稱：我一看
    見Ａ女被性侵害，就去敲門，並沒有注意到Ａ女的反應，只
    知她是被壓在甲○○身體下面，當時房間沒有開燈，但走道
    的亮光可以看見房間內的情形云云（見九十六年度偵字第二
    二○○○號卷第30至31頁），並不吻合，則證人Ａ男對是否
    確曾看見證人Ａ女有掙扎之動作，所述既有矛盾，是其證述
    亦難遽以作為不利於被告甲○○之認定。
七、另證人Ｂ女於偵查中曾證稱：我在房間睡覺，後來表哥乙○○進來幫我蓋棉被，我嚇一跳，表哥跑去看Ａ男是否睡著，
    之後表哥出去又再進來，躺在我旁邊，我很害怕，表哥摸我
    大腿，之後跑出去，我就叫Ａ男起來，所以我要告乙○○傷
    害云云（見九十六年度偵字第二二○○○號卷第79頁），然
    於本院審理時竟證稱：不知道何人到房間跟我講話，於是我
    就醒了云云（見本院卷第146至147頁），其對證人乙○○是
    否有趁其熟睡時，撫膜其大腿，致令其驚醒，始萌生與證人
    Ａ男一同尋找證人Ａ女之原因，於本院審理非但隻字未提，
    且所為證述前後差異甚鉅，然於熟睡時遭陌生人撫摸大腿一
    事，理應會令人印象深刻，是證人Ｂ女完全未曾提及之態度
    ，即難令人對其於偵查中所為證詞之真實性無疑。再依證人
    Ｂ女於本院審理時證稱：除本件外未曾目睹過其他性侵害案
    件等語（見本院卷第158 頁），及其稱呼證人Ａ女「乾姐姐
    」，兩人間顯有相當友好之情誼等情，其如親眼目睹證人Ａ
    女遭被告甲○○性侵害，且時間長達十分鐘以上（見本院卷
    第156頁），理應對案發過程記憶深刻，亦不致於因為時間
    經過致其記憶有重大差異，然證人Ｂ女卻於97年4月9日偵查
    中具結證稱：我看到Ａ女及甲○○是躺在床的中間，頭朝牆
    壁、腳朝地板，我看過去剛好看到他們身體的中間部分云云
    （見九十六年度偵字第二二○○○號卷第154至155頁），而
    於本院審理時改稱：他們的腳朝著窗戶云云（見本院卷第14
    7至148頁、第155 頁），是其證述即難採為不利於被告甲○○之認定。
肆、綜上所述，證人Ａ女指訴遭被告甲○○強制性交之證詞既有
    諸多瑕疵，且公訴人所舉證據，僅能證明被告甲○○與證人
    Ａ女有性交之事實，但無法證明被告甲○○有起訴書所載之
    強暴、脅迫手段而成立強制性交罪，此外本院亦查無其他積
    極證據足認被告甲○○有公訴人所指此部分犯行，揆諸上揭
    法條、判例及判決意旨，即應為被告甲○○無罪之諭知。至
    被告甲○○聲請傳喚證人即桃園縣大溪分局三民派出所警員
    李恩惠，欲證明證人Ａ女於製作警詢筆錄時，臉上、身上並
    無遭毆打之痕跡云云，然證人Ａ女並未指述被告甲○○對其
    有毆打之行為，是此部分之調查即因缺乏關聯性而無必要，
    且本件不能證明被告有上揭犯行已說明如前，是被告甲○○
    所聲請調查之上述證人及證據之待證事項縱認為真，亦無礙
    於本院心證之形成，附此敘明。
據上論斷，應依刑事訴訟法第二百九十九條第一項前段、第三百
零一條第一項，刑法第二十八條、第二百七十七條第一項、第三
百零五條、第四十七條第一項、第五十一條第五款、第三十八條
第一項第二款，修正後刑法第四十一條第一項前段、第八項，刑
法施行法第一條之一第一項、第二項前段，判決如主文。
本案經檢察官馮浩庭到庭執行職務。
中    華    民    國    98    年    12    月    31    日
                  刑事第十二庭審判長法  官  魏于傑
                                    法  官  許雅婷
                                    法  官  李文娟
以上正本證明與原本無異。
如不服本判決應於收受判決後10日內向本院提出上訴書狀，並應
敘述具體理由；其未敘述上訴理由者，應於上訴期間屆滿後20日
內向本院補提理由書（均須按他造當事人之人數附繕本）「切勿
逕送上級法院」。
                                    書記官  蕭秀蓉
中    華    民    國    99    年    1     月    6     日
附錄本案論罪科刑法條全文：
刑法第二百七十七條第一項
刑法第三百零五條

司法院資訊處製作；財團法人民間司法改革基金會備份。
